---
title: "G7 data og HbA1c"
format: html
execute:
  echo: false
  warning: false
  message: false
---

```{r}
library(tidyverse)
library(readxl)

#Usual care follow-up analyser
controlbaseline <- list.files(
  path = "L:/LovbeskyttetMapper/AID projekt - Collab grant/WP2+3 (AIDBeyond)/AID-BEYOND Trial Master File/16) Data analyser/G7/Control/Baseline",
  pattern = "\\.csv$",
  full.names = T
  ) |>
  map_df(~ read_csv(., col_types = cols(.default = "c")))

#AID baseline analyser
aidbaseline <- list.files(
  path = "L:/LovbeskyttetMapper/AID projekt - Collab grant/WP2+3 (AIDBeyond)/AID-BEYOND Trial Master File/16) Data analyser/G7/AID/Baseline",
  pattern = "\\.csv$",
  full.names = T
  ) |>
  map_df(~ read_csv(., col_types = cols(.default = "c")))

#Usual care follow-up analyser
controlfollowup <- list.files(
  path = "L:/LovbeskyttetMapper/AID projekt - Collab grant/WP2+3 (AIDBeyond)/AID-BEYOND Trial Master File/16) Data analyser/G7/Control/Followup",
  pattern = "\\.csv$",
  full.names = T
  ) |>
  map_df(~ read_csv(., col_types = cols(.default = "c")))

#AID follow-up analyser
aidfollowup <- list.files(
  path = "L:/LovbeskyttetMapper/AID projekt - Collab grant/WP2+3 (AIDBeyond)/AID-BEYOND Trial Master File/16) Data analyser/G7/AID/Followup",
  pattern = "\\.csv$",
  full.names = T
  ) |>
  map_df(~ read_csv(., col_types = cols(.default = "c")))

g7 <- read_excel("L:/LovbeskyttetMapper/AID projekt - Collab grant/WP2+3 (AIDBeyond)/AID-BEYOND Trial Master File/16) Data analyser/Analyseskema samlet NY.xlsx", 
    sheet = "G7")
g7sort <- g7 |> 
  filter(
    `Færdig`=="Ja",
    `Deltager`!=3,
    `Deltager`!=12
  )
```

```{r}
#Forsimplede datasæt
controlbaselinesimple <- controlbaseline |>
  select(`Timestamp (YYYY-MM-DDThh:mm:ss)`, `Glucose Value (mmol/L)`) |>
  rename(
    Tid = `Timestamp (YYYY-MM-DDThh:mm:ss)`,
    Glucose = `Glucose Value (mmol/L)`
    ) |>
   filter(
     Glucose <= 25 | Glucose >= 0,
     Tid >= 0
     ) |> 
    mutate(
    SubTid = str_replace_all(Tid, "-", "/"),
    SubTid2 = str_replace_all(SubTid, "T", " "),
    endeligtid = hour(SubTid2),
    fiksglucose = str_replace_all(Glucose, "High", "22.5"),
    fiksglucose2 = str_replace_all(fiksglucose, "Low", "2.0"),
    endeligglucose = as.numeric(fiksglucose2)
    ) |>
  select(Tid, endeligtid, Glucose, endeligglucose)

aidbaselinesimple <- aidbaseline |>
  select(`Timestamp (YYYY-MM-DDThh:mm:ss)`, `Glucose Value (mmol/L)`) |>
  rename(
    Tid = `Timestamp (YYYY-MM-DDThh:mm:ss)`,
    Glucose = `Glucose Value (mmol/L)`
    ) |>
   filter(
     Glucose <= 25 | Glucose >= 0,
     Tid >= 0
     ) |>  
    mutate(
    SubTid = str_replace_all(Tid, "-", "/"),
    SubTid2 = str_replace_all(SubTid, "T", " "),
    endeligtid = hour(SubTid2),
    fiksglucose = str_replace_all(Glucose, "High", "22.5"),
    fiksglucose2 = str_replace_all(fiksglucose, "Low", "2.0"),
    endeligglucose = as.numeric(fiksglucose2)
    ) |>
  select(endeligtid, Glucose, endeligglucose)

controlfollowupsimple <- controlfollowup |>
  select(`Timestamp (YYYY-MM-DDThh:mm:ss)`, `Glucose Value (mmol/L)`) |>
  rename(
    Tid = `Timestamp (YYYY-MM-DDThh:mm:ss)`,
    Glucose = `Glucose Value (mmol/L)`
    ) |>
   filter(
     Glucose <= 25 | Glucose >= 0,
     Tid >= 0
     ) |>  
    mutate(
    SubTid = str_replace_all(Tid, "-", "/"),
    SubTid2 = str_replace_all(SubTid, "T", " "),
    endeligtid = hour(SubTid2),
    fiksglucose = str_replace_all(Glucose, "High", "22.5"),
    fiksglucose2 = str_replace_all(fiksglucose, "Low", "2.0"),
    endeligglucose = as.numeric(fiksglucose2)
    ) |>
  select(endeligtid,Glucose, endeligglucose)

aidfollowupsimple <- aidfollowup |>
  select(`Timestamp (YYYY-MM-DDThh:mm:ss)`, `Glucose Value (mmol/L)`) |>
  rename(
    Tid = `Timestamp (YYYY-MM-DDThh:mm:ss)`,
    Glucose = `Glucose Value (mmol/L)`
    ) |>
   filter(
     Glucose <= 25 | Glucose >= 0,
     Tid >= 0
     ) |>  
    mutate(
    SubTid = str_replace_all(Tid, "-", "/"),
    SubTid2 = str_replace_all(SubTid, "T", " "),
    endeligtid = hour(SubTid2),
    fiksglucose = str_replace_all(Glucose, "High", "22.5"),
    fiksglucose2 = str_replace_all(fiksglucose, "Low", "2.0"),
    endeligglucose = as.numeric(fiksglucose2)
    ) |>
  select(endeligtid,Glucose, endeligglucose)
```
## Antal deltagere:
```{r}
g7sort |> 
count(`Gruppe`, `Basetreat`) |> 
  knitr::kable()
```


To deltagere i kontrol gruppe udelukket grundet G7 målinger ikke er trukket fra clarity, så kan ikke få data til at fungere med R script. Finder en løsning senere.
Desuden er 2 deltagere i kontrolgruppen udelukket grundet <70% sensor tid ved baseline eller/og follow-up.

## Glykæmiske parametre ved baseline og followup:
```{r}
g7sort |> 
  group_by(`Gruppe`,`Basetreat`) |> 
  summarise(
    "HbA1c baseline" = round(mean(A1c_før),0),
    "TIR baseline" = round(mean(TIR_før),0),
    "TAR baseline" = round(mean(TAR_før),0),
    "TBR baseline" = round(mean(TBR_før),0),
  ) |> 
  knitr::kable()
        
 g7sort |> 
  group_by(`Gruppe`,`Basetreat`) |> 
  summarise(   
    "HbA1c ændring" = round(mean(A1c_ændring),0),
    "TIR ændring" = round(mean(TIR_ændring),0),
    "TAR ændring" = round(mean(TAR_ændring),0),
    "TBR ændring" = round(mean(TBR_ændring),0)
  ) |> 
  knitr::kable()
```
## Døgnkurver:
Nedenstående kurver viser G7 målt blodglucose på et gennemsnitligt tidspunkt på dagen, baseret på 10 dages måling for hver gruppe ved hhv. baseline og followup. Målinger er for samme deltagere hvor ovenstående TIR/TAR/TBR værdier er udregnede.

### Baseline målinger:
```{r}
#| label: fig-g7-baseline
#| fig-subcap:
#| - "Kontrolgruppe"
#| - "AID"
#| layout-ncol: 2
ggplot(controlbaselinesimple, aes(x = endeligtid, y = endeligglucose)) +
  #geom_point(size = 0.5) +
  geom_hline(yintercept = 3.9) +
  geom_hline(yintercept = 10) +
  geom_smooth() +
  ylim(2,23) +
  labs(y="Blood glucose (mmol/L)",x="Time of day") +
  theme(text = element_text(size = 20))

ggplot(aidbaselinesimple, aes(x = endeligtid, y = endeligglucose)) +
  #geom_point(size = 0.5) +
  geom_hline(yintercept = 3.9) +
  geom_hline(yintercept = 10) +
  geom_smooth() +
  ylim(2,23) +
  labs(y="Blood glucose (mmol/L)",x="Time of day") +
  theme(text = element_text(size = 20))
```

### Follow-up målinger:
```{r}
#| label: fig-g7-followup
#| fig-subcap:
#| - "Kontrolgruppe"
#| - "AID"
#| layout-ncol: 2
ggplot(controlfollowupsimple, aes(x = endeligtid, y = endeligglucose)) +
  #geom_point(size = 0.5) +
  geom_hline(yintercept = 3.9) +
  geom_hline(yintercept = 10) +
  geom_smooth() +
  ylim(2,23) +
  labs(y="Blood glucose (mmol/L)",x="Time of day") +
  theme(text = element_text(size = 20))

ggplot(aidfollowupsimple, aes(x = endeligtid, y = endeligglucose)) +
  #geom_point(size = 0.5) +
  geom_hline(yintercept = 3.9) +
  geom_hline(yintercept = 10) +
  geom_smooth() +
  ylim(2,23) +
  labs(y="Blood glucose (mmol/L)",x="Time of day") +
  theme(text = element_text(size = 20))
```
